【裁判字號】    92,易,7
【裁判日期】    920711
【裁判案由】    竊盜
【裁判全文】
臺灣苗栗地方法院刑事判決                              九十二年度易字第七號
    公  訴  人  臺灣苗栗地方法院檢察署檢察官
    被      告  乙○○
右列被告因竊盜案件，經檢察官提起公訴（九十一年度偵字第四二三六號），暨移
併案審理（九十二年度偵字第八０九號），本院判決如左：
    主  文
乙○○連續毀損門扇竊盜未遂，累犯，處有期徒刑拾月。
    事  實
一、乙○○於民國八十年六月二十九日、八十二年二月九日及同年十月十五日，因違
    反麻醉藥品管理條例等案件，分別經臺灣新竹地方法院各判處有期徒刑四月、六
    月及一年確定，各於八十年七月十五日、八十二年七月二日及八十三年十月十八
    日執行完畢；再於八十四年間，因犯贓物罪及違反麻醉藥品管理條例案件，分別
    經上開法院判處有期徒刑四月及十月確定，經該法院定應執行刑有期徒刑一年，
    於八十五年九月二十六日執行完畢；又於八十六年一月二十四日，因違反麻醉藥
    品管理條例案件，經上開法院判處有期徒刑六月確定，於八十七年五月九日執行
    完畢；復於八十七年至九十年間，因贓物罪、竊盜罪（二次）、及偽造文書罪，
    分別法院判處有期徒刑三月、四月、一年及五月確定，並經法院定應執行刑有期
    徒刑一年十月，檢察官執行指揮書所載執行完畢日期為九十一年五月十二日，於
    九十一年一月十日假釋，縮刑期滿日期為同年四月十四日，期滿未經撤銷假釋而
    視為已執行完畢。
二、詎乙○○不知悔改，又基於意圖為自己不法所有之概括犯意，著手於下列二次加
    重竊盜未遂之行為：
（一）先於九十一年六月十二日下午三時許（起訴書載為同年月底某不詳日期之下午
      ，但公訴人九十二年六月二十七日之論告書已經更正），以撿拾地上之鐵絲一
      條（如卷宗繩之粗細，長約一台尺，業經被告丟棄），把其中一端折成鉤狀，
      伸進辛○○位於苗栗縣公館鄉仁安村十四鄰仁安二○一號住處側門外面紗門細
      縫中，將其內側之橫栓勾開，伸手進入鋁門上方玻璃之破洞口（該玻璃之前已
      因不詳原因破裂），而踰越門扇，將鋁門內之喇叭鎖及暗栓打開，而進入該住
      宅著手行竊（無故侵入住宅部分，未據辛○○提出告訴），惟因未發現甚有價
      值之物乃離去而未得手，嗣辛○○於同日下午七時許，返家時發現上情。
（二）再於同年月底某日下午三時許，以身體撞裂而毀損門扇，並開啟丙○○位於苗
      栗縣公館鄉大坑村一鄰大坑十八號住處之木質大門，進入該住宅著手行竊（無
      故侵入住宅部分，未據丙○○提出告訴），亦因未發現有何易搬動之有價值之
      物乃離去而未得手。
（三）乙○○在其犯罪未被有偵查犯罪權限之公務員發覺前，即於九十一年八月十一
      日左右，自動向苗栗縣警察局刑警隊偵查員庚○○自首，進而接受審判。
三、案經苗栗縣警察局移送臺灣苗栗地方法院檢察署檢察官偵查起訴暨併案審理。
    理  由
一、右揭事實，迭據被告乙○○於警訊及偵審中坦承不諱，核與證人即本案承辦警員
    庚○○於審理時、證人即被害人辛○○、丙○○於警訊及辛○○於審理時證述情
    節大致相符，並有照片一張（卷附另一張為辛○○前揭住處正門之照片，與本案
    無關）、及證人辛○○所繪製之紗門鋁門圖一件附卷可稽，足證被告之自白與事
    實相符，應可採信，從而，本案事證明確，被告犯行洵堪認定。雖公訴人另主張
    ：被告係持鐵棍撬開辛○○上述住處之紗門，並將鋁門上方之玻璃打破乙節，無
    非以證人辛○○於警訊及本院審理時之指述（偵查卷第二十頁反面、本院九十二
    年三月七日審判筆錄第六頁參照）為其論據。然查：被告於警訊及偵審中均堅決
    否認有打破上開玻璃，辛○○於九十一年六月十二日下午七時許返家時，雖然發
    現上開玻璃已經破裂，固「極有可能」為被告於當日下午三時許入屋竊盜時所為
    ，但亦可能係因其他原因而破裂，故上述之「極有可能」只有「或然性」而無「
    必然性」，自難僅憑辛○○單一指述，即遽認該玻璃係被告所打破。又查：被告
    供稱其以撿拾地上之鐵絲一條（如卷宗繩之粗細，長約一台尺）作案，辛○○雖
    指述其前揭紗門業已歪曲變形，但查：紗門一般僅供防蚊蟲之用，其結構通常不
    甚堅固，如以腕力加以破壞，亦可能發生歪曲變形之結果，此外，本院查無其他
    證據足資證明此係被告持鐵棍所為，故尚難因該紗門有歪曲變形之情形，即認定
    被告係持鐵棍作案，附此說明。
二、核被告所為，分別係犯刑法第三百二十一條第二項、第一項第二款之踰越門扇及
    毀損門扇竊盜未遂罪。被告已著手於上開二次竊盜犯行之實行而不遂，均為未遂
    犯，應分別依刑法第二十六條前段之規定減輕其刑。被告上述二次犯行，犯意概
    括，時間緊接，犯罪構成要件相同，應依連續犯之例，以毀損門扇竊盜未遂罪論
    ，並加重其刑。被告自八十七年至九十年間，因贓物罪、竊盜罪（二次）、及偽
    造文書罪，分別法院判處有期徒刑三月、四月、一年及五月確定，並經法院定應
    執行刑有期徒刑一年十月，檢察官執行指揮書所載執行完畢日期為九十一年五月
    十二日，於九十一年一月十日假釋，縮刑期滿日期為同年四月十四日，期滿未經
    撤銷假釋而視為已執行完畢，已如前述，並有臺灣苗栗地方法院檢察署刑案資料
    查註紀錄表、臺灣高等法院被告全國前案紀錄表各一件附卷可稽，其於五年以內
    再犯本案有期徒刑以上之罪，係屬累犯，依法應遞加重其刑。又被告在其犯罪未
    被有偵查犯罪權限之機關及公務員發覺前，即於九十一年八月十一日左右，自動
    向苗栗縣警察局刑警隊偵查員庚○○自首，業據證人庚○○到庭結證屬實，有本
    院九十二年三月七日審判筆錄在卷可稽，茲被告已接受本院審判，自應依刑法第
    六十二條前段之規定遞減其刑。被告因有上開加重及減輕之事由，應依刑法第七
    十一條第一項之規定，先遞加後遞減之。爰審酌被告有如事實欄第一項所示之犯
    罪前科，素行不佳，甫於九十一年一月十日假釋出獄，竟又於同年六月間因失業
    無收入而犯下本案二件竊盜未遂罪名，被害人雖均無財物遭竊，但其等門扇被毀
    越，且屋內物品遭受翻箱倒櫃，狼籍不堪，他日出門之時，恐懼再遭宵小，入門
    之時，害怕竊賊藏身屋內，惶恐畏懼之心非長期無法平復，被告侵害被害人居家
    及身心安寧甚鉅，及被告犯罪後坦然認錯態度良好，與檢察官請求從重量刑等一
    切情狀，量處如主文所示之刑，以示懲儆。
三、
（一）移送併案審理意旨略以：被告基於上述意圖為自己不法所有之概括犯意，又於
      九十二年二月十一日上午九時許，在新竹市○○路與振興路口，以自備之鑰匙
      竊取被害人己○○所有之Ｌ八－０二０七號自用小客車，得手後，將該車車牌
      拆下丟棄。復連續於同年月十六日二十三時三十八分許，在苗栗縣頭份鎮某處
      ，竊取被害人甲○○所有之二Ｆ－九三六五號自用小客車車牌，將之懸掛於己○○前揭自用小客車上使用。嗣於同年月十七日十七時三十五分許，在苗栗市
      文山里十四鄰祥雲社區大門口為警查獲，並扣得鑰匙一支，因認被告另連續涉
      有刑法第三百二十條第一項之竊盜罪嫌等語。
（二）經查：訊據被告堅決否認本項竊盜犯行，於偵查及審理時均辯稱：該車並非伊
      所竊取，而是其朋友戊○○於九十二年二月十七日下午四時許，在祥雲社區的
      停車場交付伊鑰匙一支，請伊開去修車廠修理該車之右後照鏡，因戊○○有該
      車之鑰匙，且該鑰匙可以發動該車，所以伊就沒有問戊○○該車之來源，但當
      伊開到社區大門口，就被警察查獲，而戊○○則乘機逃逸等語。
（三）經查：證人戊○○於偵查中供稱：是丁○○（綽號「大象」）打電話叫伊載被
      告過去祥雲社區牽車子，伊即載被告過去，到了現場伊向被告說「大象」要你
      把車子開走，並交付鑰匙一支給被告（臺灣苗栗地方法院檢察署九十二年度偵
      字第八０九號卷宗第三十九頁反面參照）；證人丁○○於本院九十一年度易字
      第六四七號戊○○竊盜案訊問時供稱：上開車輛為伊單獨竊取，乙○○不知此
      事等語（該案九十二年六月二十四日訊問筆錄第九頁參照）。綜上可知，上開
      車輛並非被告所竊取，故此部分與本案不生連續犯之裁判上一罪關係，即非本
      案起訴效力所及，從而，本院自不得加以審理，應退回檢察官為適法之處理，
      附此說明。
據上論結，應依刑事訴訟法第二百九十九條第一項前段，刑法第五十六條、第三百二
十一條第一項第二款、第二項、第二十六條前段、第四十七條、第六十二條前段，判
決如主文。
本案經檢察官陳傳宗到庭執行職務。
中      華      民      國    九十二    年      七      月     十一     日
                                    臺灣苗栗地方法院刑事第二庭
                                        法  官  詹  日  賢
右正本證明與原本無異。
如不服本判決，應於判決送達後十日內向本院提出上訴狀( 應附繕本 )。
                                        書記官   陳爵星
中      華      民      國     九十二     年     七     月     十三     日
附 刑法第三百二十一條
犯竊盜罪而有左列情形之一者，處六月以上、五年以下有期徒刑：
一  於夜間侵入住宅或有人居住之建築物、船艦或隱匿其內而犯之者。
二  毀越門扇、牆垣或其他安全設備而犯之者。
三  攜帶兇器而犯之者。
四  結夥三人以上而犯之者。
五  乘火災、水災或其他災害之際而犯之者。
六  在車站或埠頭而犯之者。
前項之未遂犯罰之。


司法院資訊處製作；財團法人民間司法改革基金會備份。
